# 请问陈版主

提问人：五老峰 时间：2011-07-25 23:08:15
陈版主，一家企业用税后利润转增股本，已通过验资并已工商局办理了新的营业执照。原来注册资本 1000 万，其税后利润 560 万左右，转增 500 万后作实收资本。几个月后税务局要期补交一笔 100 多万的税金，这笔款企业作到实际支付税款的年度，假设就在本年度。这笔税金实际属于以前年度的成本，按理应减少增资前的税后利润。对于这笔税金股东也同意用现金缴纳进来，以避免以后出现的出资不实。 我想问一下陈版主，如果股东将款交到公司的银行账户，企业应如何作会计分录呢？ 这笔款是应增加资本公积还是冲减本年度的营业税金及附加科目呢？ 股东将这笔钱打入公司，以后会不会被税务局认定为股东捐赠，被要求交企业所得税呢？ 谢谢！

回答人：chenyiwei
股东替公司承担费用和损失，是基于两者之间的投资、控制等特殊关系。如果两者之间没有这些特殊的关联关系，是不会发生该业务的。所以，应当认定为权益性交易，收到时计入资本公积。并可能在税务上被认定为接受捐赠而被要求计入应纳税所得额。此时，就该笔补偿款缴纳的企业所得税可冲减由此形成的资本公积。

提问人：nikan 时间：2011-07-26 08:05:26
回复 chenyiwei 的帖子
理解错陈版的意思了，陈版所指的”就该笔补偿款缴纳的企业所得税可冲减由此形成的资本公积”是指因接受捐赠而缴纳的所得税吧。
这块所得税冲减资本公积应无问题。

回答人：chenyiwei
是的。

提问人：amber0727 时间：2011-07-28 09:53:25
补缴税金后，接下来还要做资本公积要转增实收资本吗？

回答人：chenyiwei
根据具体情况确定。如果原先没有因为前期会计差错导致的出资不实情形的，并不一定需要以资本公积转增资本。

提问人：zhouby88 时间：2011-08-14 23:51:28
各位大虾，请教一个实务问题？ 一个大型的制造企业，开办一个子公司，开办期较长，在开办期期间要购进一些需要安装的设备，这些需要安装的设备取得的增值税票，可以申请进项税额认证，进入留抵税额吗？如果这些留抵税额跨年度，还没有销项税额可以抵扣，可以继续留抵呀？可以一直等到有销项税额再抵吗？

回答人：chenyiwei
关键看在取得这些专用发票时，是否已经取得一般纳税人资格。 具体看《增值税一般纳税人资格认定管理办法》（国家税务总局令第 22 号）和当地主管税务机关对筹建期内企业申请认定一般纳税人资格的相关规定。